# 关于商票付款方式支付利息

提问人：wx_5aa6257e410c 时间：2021-11-19 19:15:16
我们与供方签订协议时，付款方式中规定，货款如果以商票的形式支付，货款 100 万，对方要求利率8%，期限 1 年，那我们就要开具 108 万的商票。在这种情况下，我们是要求对方给我们开具 108 万的货款发票吗？ 8 万我们入在财务费用里还是计入货款价值里呢？

回答人：chenyiwei
由于这种情况下明确约定了不同结算方式下的交易价格，故应将现销价格作为商品采购的入账价值，超出部分的 8 万元作为利息支出处理，在票据付款日之前摊销，确认为各期的“财务费用——利息支出”。